【裁判字號】    90,易緝,359
【裁判日期】    900808
【裁判案由】    毒品危害防制條例
【裁判全文】
臺灣臺中地方法院刑事判決                          九十年度易緝字第三五九號
    公  訴  人  臺灣台中地方法院檢察署檢察官
    被      告  甲○○
右列被告因毒品危害防制條例案件，經檢察官提起公訴（八十九年度毒偵字第六二五
六號），本院判決如左：
    主  文
甲○○施用第二級毒品，累犯，處有期徒刑陸月，如易科罰金，以參佰元折算壹日。
    事  實
一、甲○○曾於民國（下同）八十五年間因違反麻醉藥品管理條例案件，經台灣台北
    地方法院判處有期徒刑三月確定，甫於八十六年三月十九日易科罰金執行完畢，
    仍不知悔改，復因涉嫌施用毒品案件，先後經本院以八十七年度簡上字第二二四
    號及八十九年度毒聲字第一二九○號二次裁定送觀察、勒戒後，均無繼續施用毒
    品之傾向，分別由本院於八十八年一月二十六日以八十七年度簡上字第二二四號
    判決免刑及台灣台中地方法院檢察署檢察官於八十九年三月二日以八十九年度毒
    偵字第一四九○號為不起訴處分。詎渠又於八十九年七月十三日前三日內，在不
    詳地點吸用第二級毒品安非他命（以下簡稱安非他命）。嗣於八十九年七月十三
    日為警採尿經送鑑定發現上情。
二、案經台中縣警察局烏日分局報請臺灣臺中地方法院檢察署檢察官偵查起訴。
    理  由
一、訊據被告甲○○矢口否認有前開犯行，辯稱：他並未施用安非他命，應係為警採
    尿當天有友人在他家客廳施用一個多小時安非他命，故驗尿結果有安非他命反應
    云云。惟查：被告為警查獲時所採集之尿液經送驗結果，呈安非他命陽性反應，
    有臺中縣衛生局檢驗尿水報告書一份在卷足憑。再依前開檢驗尿水報告書所載，
    其檢驗使用之免疫學分析法最低檢出量為０．３μｇ／ｍｌ，ＴＯＸＩ─ＬＡＢ
    方法最低檢出量為０．５μｇ／ｍｌ，按若非長時間與吸毒者直接相向，且存心
    大量吸入吸毒者所呼出之煙氣，以二手煙中可能存在之低劑量煙毒或安非他命，
    應不致在尿液中檢驗出煙毒或安非他命反應（法務部調查局（八二）發技一字第
    四一五三號函參照）。又查安非他命成分之檢出與其投與方式、投與量、個人體
    質、採尿時間與檢測儀器之精密度等諸多因素有關，僅憑尿液中安非他命呈陽性
    反應，固無法確實推斷吸食時間距採集時間之長短，然最長可能不會超過四日（
    衛生署藥物食品檢驗局（八一）藥檢壹字第００一一五六號函參照）。是被告前
    開所辯，尚不足採。另被告曾因涉嫌施用毒品案件，先後經本院以八十七年度簡
    上字第二二四號及八十九年度毒聲字第一二九○號二次裁定送觀察、勒戒後，均
    無繼續施用毒品之傾向，分別由本院於八十八年一月二十六日以八十七年度簡上
    字第二二四號判決免刑及台灣台中地方法院檢察署檢察官於八十九年三月二日以
    八十九年度毒偵字第一四九○號為不起訴處分等情，亦有有台灣台中地方法院檢
    察署刑案資料查註紀錄表及台灣高等法院被告全國前案記錄表各一份附卷可稽。
    本案事證已臻明確，被告犯行堪以認定。
二、按安非他命係毒品危害防制條例第二條第二項第二款所列之第二級毒品，被告施
    用之行為，係違反毒品危害防制條例第十條第二項之施用第二級毒品罪。其為施
    用第二級毒品安非他命而持有安非他命之低度行為，應為其施用之高度行為所吸
    收，爰不另論罪。再被告前曾於八十五年間因違反麻醉藥品管理條例案件，經台
    灣台北地方法院判處有期徒刑三月確定，甫於八十六年三月十九日易科罰金執行
    完畢，有台灣台中地方法院檢察署刑案資料查註紀錄表一份可按，其於五年以內
    再犯本件有期徒刑以上之罪，為累犯，應依刑法第四十七條規定加重其刑。爰審
    酌被告前經送觀察、勒戒後，認無繼續施用毒品之傾向而為免刑及不起訴處分後
    ，猶不知悔改再犯本件之罪、犯罪情節、手段均非嚴重，且施用毒品犯行屬自戕
    行為等一切情狀，量處如主文所示之刑，並諭知易科罰金之折算標準示懲。
三、據上論斷，應依刑事訴訟法第二百九十九條第一項前段，毒品危害防制條例第十
    條第二項、第二十條第三項、第十八條第一項前段，刑法第十一條前段、第四十
    七條、第四十一條第一項前段，罰金罰鍰提高標準條例第二條，判決如主文。
本案經檢察官黃惠玲到庭執行職務
中      華      民      國      九十    年      八      月      八      日
                                臺灣臺中地方法院刑事第一庭
                                    法  官  鄭文祺
如不服本判決，應於送達後十日內向本院提出上訴狀 （須附繕本） ，上訴於台灣高等
法院台中分院。
                                    書記官
中      華      民      國      九十    年      八      月      八      日
附錄本案所犯法條：毒品危害防制條例第十條第二項
施用第二級毒品者，處三年以下有期徒刑。


司法院資訊處製作；財團法人民間司法改革基金會備份。
